# 关联方交易金额的确定以及占同类交易金额的比例

提问人：chenyiwei 时间：2012-04-11 20:05:35
1 、实务中的统计多数为不含税金额，以便与收入、存货增加等相比较。 2 、一般可以这样处理。

回答人：chenyiwei
1 、实务中的统计多数为不含税金额，以便与收入、存货增加等相比较。 2 、一般可以这样处理。